# 房地产企业开发的配套公建账务处理问题请教陈版及大伙

提问人：lbwl 时间：2013-12-04 09:22:24
我公司为房地产企业，在我公司开发的小区里有部分经营性配套公建，此公建无消许，但是以后能办理产权到我公司名下，并能作为二手房转让，现在此配套公建完工，我公司账务应如果处理，是计入开发产品还是固定资产，但是目前我公司并没有将这个配套公建自用，我现在按照开发产品处理，但是有人说要计入固定资产，我想问问我的处理对不对，我的理解必须是企业自用才能作为固定资产，但是像我们单位这种情况这个配套公建房屋也没自用就是闲置在那，是否能按固定资产核算。 还有一个问题我看陈版您以前的回复说固定资产房屋不能转回到存货，投资行房地产房屋必须经过再开发才能转为存货，这个是为什么

回答人：chenyiwei
1 、应根据管理层的持有意图及未来的使用或处置计划确定该资产应归类的报表项目。如果确定未来可取得产权并转让的，应考虑预计取得产权和转让所需时间，以及转让前是否可能先对外出租等因素。根据准则规定，固定资产应当是“为生产商品、提供劳务、出租或经营管理而持有的”，因此如果持有目的与之不符的，则不能确认为固定资产。 2 、“再开发”问题：由于投资性房地产和存货的持有目的不同，而投资性房地产的持有目的中也包含“赚取资本增值”的因素，因此必须有明确的持有目的改变的客观证据才能将投资性房地产转为存货，这个客观证据就是“再开发”，即把投资性房地产从租客手中收回后，对其进行重大的结构性改造，使之成为一项与原先的投资性房地产实质上不同的房屋建筑物，才可支持对其转换。这里有提高转换难度、防止账务处理任意性的考虑。

提问人：lbwl 时间：2013-12-04 11:59:10
感谢陈版，那您说的固定资产不可转回为存货是基于什么原因呢

回答人：chenyiwei
固定资产和存货的性质和持有意图差异很大，且准则也规定了固定资产处置不是日常活动，不能确认营业收入。